臺灣嘉義地方法院刑事宣示判決筆錄      
                                     111年度軍訴字第1號
公  訴  人  臺灣嘉義地方檢察署檢察官
被      告  楊偉明




上列被告因懲治走私條例等案件，經檢察官提起公訴（111年度
偵字第2065號、111年度軍偵字第24號），及移送併辦（111年度
軍偵字第29號），因被告於準備程序中就被訴事實為有罪之陳述
，經本院合議庭裁定由受命法官獨任以簡式審判程序審理後，再
經檢察官聲請改依協商程序，本院於中華民國111年5月11日上午
9時30分，在本院刑事第三法庭宣示判決，出席職員如下：
    法  官  吳育汝
    書記官  黃士祐
    通  譯  洪妍鏵
法官起立朗讀判決主文、犯罪事實要旨、處罰條文、附記事項，
及告以上訴限制、期間並提出上訴狀之法院，且諭知記載其內容
：
一、主  文：
    楊偉明犯懲治走私條例第二條第一項之私運管制物品進口罪
    ，處有期徒刑肆月。緩刑貳年，並應自本判決確定之日起三
    個月內，向公庫支付新臺幣伍萬元。扣案之大麻種子拾顆、
    Iphone 6s Plus行動電話壹支，均沒收之。
二、犯罪事實要旨：
    楊偉明（案發時為現役軍人，現已退役）明知大麻種子係毒
    品危害防制條例所規定，禁止意圖供栽種之用而運輸之物品
    ，亦係行政院依懲治走私條例第2條第3項規定授權公告「管
    制物品管制品項及管制方式」第1項第3款所列之管制進出口
    物品，不得私運進口，竟基於意圖供栽種之用而運輸大麻種
    子及私運管制物品進口之犯意，為栽種大麻，於民國110 年
    12月24日，在嘉義市○區○○街00巷0號居處內，以其所有
    之Iphone 6s Plus行動電話1支，連結網際網路後，於NIRVA
    NA SHOP網站（網址：https://www.nirvanashop.com），以
    美金28元之價格，向真實姓名不詳之國外賣家（並無證據證
    明該賣家知悉我國規定禁止輸入大麻種子）訂購大麻種子10
    顆（含該賣家贈送之5顆大麻種子），並指定上開居處為收
    貨地點，國外賣家即於110年12月28日，將10顆大麻種子放
    置在航空郵件信封內，交由不知情之荷蘭郵政公司人員，以
    國際航空平信郵寄之方式，將上開大麻種子自荷蘭私運進口
    輸入臺灣，惟於111年1月10日寄抵臺北市大安區金山南路郵
    件處理中心時，遭財政部關務署臺北關關員查獲，扣得大麻
    種子10顆。楊偉明因遲未收到大麻種子，接續前開犯意，於
    111年1月31日，於上開網站向賣家反應，該賣家再於同年2
    月1日，以相同方式，自荷蘭將大麻種子10顆自荷蘭私運進
    口輸入臺灣，惟於111年2月15日運抵臺灣時，遭財政部關務
    署基隆關關員查獲，扣得大麻種子10顆。
三、處罰條文：
    陸海空軍刑法第13條、第77條、毒品危害防制條例第13條第
    2項、懲治走私條例第2條第1項、刑法第11條前段、第55條
    、第74條第1項第1款、第2項第4款、第38條第1項、第38條
    第2項前段，判決如主文。
四、附記事項：
    被告私運大麻種子20顆，其中10顆經送鑑定後，已用罄銷燬
    。 
五、協商判決除有刑事訴訟法第455條之4第1項第1款於本訊問程
    序終結前，被告撤銷協商合意或檢察官撤回協商聲請者；第
    2款被告協商之意思非出於自由意志者；第4款被告所犯之罪
    非第455條之2第1項所定得以協商判決者；第6款被告有其他
    較重之裁判上一罪之犯罪事實者；第7款法院認應諭知免刑
    或免訴、不受理者情形之一，及違反同條第2項「法院應於
    協商合意範圍內為判決；法院為協商判決所科之刑，以宣告
    緩刑或2年以下有期徒刑、拘役或罰金為限」之規定者外，
    不得上訴。
六、如有前項得上訴之情形，得自收受宣示判決筆錄送達之日起
    20日內，向本院提出上訴書狀，上訴於第二審法院。
七、依據刑事訴訟法第455條之9第1項前段之規定，做成本宣示
    判決筆錄，以代判決書。
八、本案由檢察官江炳勳提起公訴及移送併辦，檢察官劉達鴻到
    庭執行職務。
中　　華　　民　　國　 111　　年　　5 　　月　　11　　日
                      臺灣嘉義地方法院刑事第一庭
                              書記官  黃士祐
                              法  官  吳育汝
以上正本證明與原本無異。
本判決除有刑事訴訟法第455條之4第1項第1款、第2款、第4款、
第6款、第7款所定情形之一，或違反同條第2項規定外，不得上
訴。如有上開得上訴之情形，應於收受判決後20日內向本院提出
上訴書狀，並應敘述具體理由；其未敘述上訴理由者，應於上訴
期間屆滿後20日內向本院補提理由書「切勿逕送上級法院」。　
中　　華　　民　　國　　111 　年　　5 　　月　　11　　日
                              書記官  黃士祐
附錄論罪科刑法條：
毒品危害防制條例第13條：
意圖供栽種之用，而運輸或販賣罌粟種子或古柯種子者，處5年
以下有期徒刑，得併科新臺幣50萬元以下罰金。
意圖供栽種之用，而運輸或販賣大麻種子者，處2年以下有期徒
刑，得併科新臺幣20萬元以下罰金。
懲治走私條例第2條：
私運管制物品進口、出口者，處7年以下有期徒刑，得併科新臺
幣3百萬元以下罰金。
前項之未遂犯罰之。
第1項之管制物品，由行政院依下列各款規定公告其管制品項及
管制方式：
一、為防止犯罪必要，禁止易供或常供犯罪使用之特定器物進口
    、出口。
二、為維護金融秩序或交易安全必要，禁止偽造、變造之各種貨
    幣及有價證券進口、出口。
三、為維護國民健康必要，禁止、限制特定物品或來自特定地區
    之物品進口。
四、為維護國內農業產業發展必要，禁止、限制來自特定地區或
    一定數額以上之動植物及其產製品進口。
五、為遵守條約協定、履行國際義務必要，禁止、限制一定物品
    之進口、出口。